臺灣基隆地方法院刑事判決　　　　　　　　　　　　　　九十一年度易字第九四號
　　公　訴　人　臺灣基隆地方法院檢察署檢察官
　　被　　　告　甲○○
右列被告因違反毒品危害防制條例案件，經檢察官提起公訴（九十一年度毒偵字第八
六號），本院判決如左：
    主  文
甲○○施用第二級毒品，處有期徒刑肆月，如易科罰金，以佰元折算壹日。
    事  實
一、甲○○前因違反肅清煙毒條例案件，於民國八十一年七月間，經本院判處有期徒
    刑四年二月確定，於八十三年十二月五日縮短刑期假釋出監，而於八十五年八月
    五日期滿視為執行完畢。又於八十八年間因妨害自由案件，經臺灣高等法院於八
    十九年十月十一日以八十九年度上訴字第二六六五號判處有期徒刑四月，該判決
    於八十九年十一月二十四日確定，刑期自九十年一月二十九日起算，預定執行期
    滿日期係九十年五月十日，因於九十年二月十二日借提執行強制戒治後逕予釋放
    ，該妨害自由部分迄未執行完畢（以上均不構成累犯）。甲○○因施用毒品案件
    ，經觀察、勒戒後，認無繼續施用毒品之傾向，由臺灣士林地方法院檢察署檢察
    官於民國八十八年九月二日，以八十八年度毒偵字第一九四號為不起訴處分確定
    後，復因施用第一級毒品海洛因案件，經觀察、勒戒後，認有繼續施用毒品之傾
    向，經裁定送強制戒治，並由臺灣基隆地方法院檢察署檢察官提起公訴，經臺灣
    基隆地方法院於九十年三月九日以九十年度訴字第八一號判處有期徒刑八月，該
    判決於九十年四月十日確定，迄未執行。嗣甲○○復於九十一年一月三十日上午
    十一時許採尿前四日內某時（扣除為警查獲後至採尿期間），在不詳地點施用第
    二級毒品安非他命，為警於九十一年一月三十日上午十時二十五分許，在基隆中
    正區○○街三○三巷口，因毒品案通緝而遭查獲，並採集其尿液送驗，結果呈甲
    基安非他命陽性反應，而悉上情。
二、案經基隆市警察局第一分局報告臺灣基隆地方法院檢察署檢察官偵查起訴。
    理  由
一、訊據被告甲○○矢口否認有何施用第二級毒品安非他命之犯行，惟依毒品檢驗學
    上之常規，尿液安非他命反應所使用之檢驗方法，對於受檢驗者是否確有施用毒
    品行為之判斷，在檢驗學常規上恆有絕對之影響。其以酵素免疫分析或薄層定性
    分析等方式為初步篩檢者，因具有相當程度偽陽性之可能，如另以氣（液）相層
    析、質譜分析等較具公信力之儀器為交叉確認，因出現偽陽性反應之機率極低，
    核足據為對涉嫌人不利之認定，此亦為邇來我國實務所是認。經查被告經警查獲
    後採集之尿液檢體，經基隆市衛生局檢驗呈甲基安非他命陽性反應，有該局基衛
    檢字第○一四二七號檢驗成績書一紙在卷可佐；另本院依職權將該尿液檢體送法
    務部調查局複驗，經由該局採取篩檢（螢光偏極免疫分析法）及確認（氣相層析
    質譜儀分析法）二種鑑驗方法，檢驗結果亦呈甲基安非他命之陽性反應，復有該
    局九十一年四月三日調科壹字第○九一○○一八○九九號檢驗通知書一紙在卷可
    稽，因出現偽陽性反應之機率極低，堪可認定被告確有施用第二級毒品安非他命
    之行為無訛，被告空言否認，尚無足採。按第二級毒品安非他命成分之檢出與其
    施用方式、施用量、個人代謝情況、採尿時間與檢測儀器之精密度等諸多因素有
    關，惟施用進入體內代謝後排出體外所需時間，百分之九十之施用劑量會在三至
    四日內由尿液排出，此有卷附法務部調查局九十年四月十二日陸(一)字第九○一
    三三三三五號函可佐，是本院認定被告係於九十一年一月三十日上午十一時許採
    尿前之四日內（扣除為警查獲後至採尿期間）某時施用第二級毒品安非他命。又
    被告曾因施用毒品案件，經觀察、勒戒後，認無繼續施用毒品之傾向，由檢察官
    為不起訴處分確定後，復因施用第一級毒品海洛因案件，經觀察、勒戒後，認有
    繼續施用毒品之傾向，經裁定送強制戒治，並由檢察官提起公訴，經本院判處有
    期徒刑八月確定，有卷附不起訴處分書、起訴書、判決書各一紙可稽，顯見被告
    為三犯以上施用第二級毒品安非他命。本案事證明確，被告犯行堪可認定，應依
    法論科。
二、按安非他命係第二級毒品，毒品危害防制條例第二條第二項第二款定有明文。查
    被告於右揭時、地，非法施用第二級毒品安非他命，核其所為，係犯毒品危害防
    制條例第十條第二項之施用第二級毒品罪（被告否認施用第二級毒品安非他命，
    應無論以持有第二級毒品安非他命之問題）。爰審酌被告多次施用毒品，毫無決
    心加以戒除，此雖屬個人自殘行為，然考量被告甫因施用第一級毒品海洛因經本
    院判處有期徒刑八月確定，除繼續施用第一級毒品海洛因（卷附本院九十一年度
    訴字第五五號刑事判決參照），竟又施用第二級毒品安非他命，顯見被告缺乏自
    制能力，併其犯後態度等一切情狀，量處如主文所示之刑示懲，並諭知易科罰金
    之折算標準。
三、據上論斷，依刑事訴訟法第二百九十九條第一項前段，毒品危害防制條例第十條
    第二項，刑法第十一條前段、第四十一條第一項，罰金罰鍰提高標準條例第二條
    ，判決如主文。
本案經檢察官林明志到庭執行職務。
中      華      民      國    九十一    年      五      月      八      日
                                  臺灣基隆地方法院刑事第二庭
                                      審判長法  官    邱志平
                                            法  官    王翠芬
                                            法  官    楊皓清
右正本證明與原本無異。
對於本件判決如有不服，應於收受送達後十日內，向本院提出上訴書狀，上訴於臺灣
高等法院，並按他造當事人之人數附具繕本。
                                            書記官    陳玲誼
中      華      民      國    九十一    年      五      月      十三    日
附錄論罪法條
毒品危害防制條例第十條第二項：
施用第二級毒品者，處三年以下有期徒刑。
